臺灣桃園地方法院民事簡易判決
111年度桃保險簡字第43號
原      告  和泰產物保險股份有限公司

法定代理人  莊瑞德
訴訟代理人  黃于珍
被      告  陳亞亭



上列當事人間請求損害賠償事件，本院於民國111 年6 月9 日言
詞辯論終結，判決如下：
    主    文
被告應給付原告新臺幣捌萬捌仟零陸拾捌元，及自民國一百一十
一年二月二十二日起至清償日止，按週年利率百分之五計算之利
息。
訴訟費用由被告負擔。
本判決得假執行。
    事實及理由
壹、程序方面：
一、按「訴狀送達後，原告不得將原訴變更或追加他訴。但有下
    列各款情形之一者，不在此限：……⒊擴張或減縮應受判決
    事項之聲明者。」，民事訴訟法第255 條第1 項第3 款定有
    明文。本件原告原起訴請求：「被告應給付原告新臺幣（下
    同）109,531 元，及自起訴狀繕本送達翌日起至清償日止，
    按週年利率5%計算之利息。」，嗣於民國111 年6 月9 日變
    更聲明為：「被告應給付原告88,068元，及自起訴狀繕本送
    達翌日起至清償日止，按週年利率5%計算之利息。」（見本
    院卷第57頁），核原告所為係減縮應受判決事項之聲明，依
    上揭規定，應予准許。
二、本件被告經合法通知，未於言詞辯論期日到場，核無民事訴
    訟法第386條所列各款情形，爰依原告之聲請，由其一造辯
    論而為判決。
貳、實體方面:
一、原告主張：被告於民國108 年12月24日19時5 分許，駕駛車
    牌號碼0000-00號自小客車，行經國道二號6.1公里西側向輔
    助車道時，因駕車不慎，致追撞前方由原告承保車體損失險
    、訴外人黃衍琪駕駛之車牌號碼000-0000號自用小客車（下
    稱系爭車輛），致系爭車輛受損，原告依約賠付車體修復費
    用109,531 元（工資39,732元、零件69,799 元），扣除系
    爭車輛合理零件折舊額後之金額為88,068 元。爰依保險代
    位及侵權行為之法律關係提起本訴。並聲明：被告應給付原
    告88,068元，及自起訴狀繕本送達翌日起至清償日止，按週
    年利率5%計算之利息。
二、被告方面：
    被告未於言詞辯論期日到場，亦未提出書狀作何聲明或陳述
    。 
三、得心證之理由：
  ㈠本件原告主張之事實，業據其提出系爭車輛行車執照、車損
    照片、汽車保險理算書、汽(機)車保險理賠申請書，及國道
    公路警察局道路交通事故當事人登記聯單、初步分析研判表
　　等為證，並據本院依職權向內政部警政署國道公路警察局第
    一公路警察大隊調閱本件道路交通事故現場圖、初步分析研
    判表、調查報告表㈠㈡、談話紀錄表及現場照片等資料，經核
    與原告所述相符。而被告已於相當時期受合法通知，既於言
    詞辯論期日不到場，亦未提出答辯書狀為爭執，依民事訴訟
    法第436條第2 項、第280 條第3 項準用同條第1 項之規定
    ，應視同自認，自堪信原告之主張為真實可採。
　㈡按「汽車行駛時，駕駛人應注意車前狀況及兩車並行之間隔
    ，並隨時採取必要之安全措施，不得在道路上蛇行，或以其
    他危險方式駕車。」，道路交通安全規則第94條第3 項定有
    明文。次按因故意或過失，不法侵害他人之權利者，負損害
    賠償責任；汽車、機車或其他非依軌道行駛之動力車輛，在
    使用中加損害於他人者，駕駛人應賠償因此所生之損害，民
    法第184 條第1 項前段及第191 條之2 前段分別定有明文。
    另按「被保險人因保險人應負保險責任之損失發生，而對於
    第三人有損失賠償請求權者，保險人得於給付賠償金額後，
    代位行使被保險人對於第三人之請求權。但其請求之金額，
    以不逾賠償金額為限。」，保險法第53條第1 項亦有規定。
　㈢經查，本件事故發生時為陰天，夜間有照明、柏油路面、乾
    燥無缺陷、無障礙物等情，有道路交通事故調查報告表㈠及
    現場照片附卷可稽，足見依事故發生時現場狀況及客觀條件
    ，被告並無不能注意之情事。而據被告於警詢時自承：「我
    行經上述事故地點時，我行駛在輔助車道，當時車多壅塞，
    我順著車流排隊走走停停，突然我見前車煞車，我也趕緊踩
    煞車，但是來不及煞停，就追撞前方自小客車BCD-2366號（
    即系爭車輛）。」等語（見本院卷第35頁），堪認被告就本
    件事故之發生，確有過失。又被告之過失行為與系爭車輛受
    損之結果間，復具有相當因果關係，則原告其本於侵權行為
    損害賠償請求權，請求被告賠償系爭車輛之損害，自屬有據
    。
　㈣復按物被毀損時，被害人除得依民法第196 條請求賠償外，
    並不排除民法第213 條至第215 條之適用。依民法第196 條
    請求賠償物被毀損所減少之價額，得以修復費用為估定之標
    準，但以必要者為限（例如：修理材料以新品換舊品，應予
    折舊）。查系爭車輛修復費用為109,531 元（工資39,732元
    、零件69,799 元），有桃苗汽車股份有限公司出具之估價
    單及統一發票在卷可稽（見本院卷第9 至17頁)。而依行政
    院財政部發布之「固定資產耐用年數表」規定，汽車如非屬
    運輸業用客車、貨車，其耐用年數為5 年，並依同部訂定之
    「固定資產折舊率表」規定，耐用年數5 年依定率遞減法之
    折舊率為千分之369 ，其最後1 年之折舊額，加歷年折舊累
    計額，其總和不得超過該資產成本原額10分之9。查系爭車
    輛係於108 年3 月出廠，有車號查詢汽車車籍1紙在卷為憑
    （見本院卷第27頁)，至本件事故發生之108 年12月24日，
    系爭車輛之實際使用年數為10個月，故原告就零件部分得請
    求之金額應以48,336元為限【69,799元－（69,799元×0.369×
    10/12)＝48,336元】，加計工資39,732元，共計88,068元，
    即為原告得請求之修復費用。
四、綜上所述，原告依保險代位及侵權行為之法律關係，請求被
    告給付88,068元，及自起訴狀繕本送達（於111 年2 月11日
    寄存送達，經10日於111 年2 月21日生效，見本院卷第42頁
    ）之翌日即111 年2 月22日起至清償日止，按週年利率5%計
    算之利息，為有理由，應予准許。
五、本件係就民事訴訟法第427 條第1 項適用簡易程序所為被告
    敗訴之判決，爰依同法第389 條第1 項第3 款之規定，依職
    權宣告假執行。
六、訴訟費用負擔之依據：民事訴訟法第78條。
　　
中    華    民    國   111    年    6     月    23    日
                  桃園簡易庭  法  官  汪智陽
以上正本係照原本作成。
如不服本判決，應於送達後20日內，向本院提出上訴狀並表明上
訴理由，如於本判決宣示後送達前提起上訴者，應於判決送達後
20日內補提上訴理由書（須附繕本）。
如委任律師提起上訴者，應一併繳納上訴審裁判費。
中    華    民    國   111    年    6     月    23    日
                              書記官  陳家蓁